【裁判字號】    89,簡上,26
【裁判日期】    890322
【裁判案由】    竊盜
【裁判全文】
台灣彰化地方法院刑事判決                          八十九年度簡上字第二六號
    上  訴  人  臺灣彰化地方法院檢察署檢察官
    被      告  甲  ○  ○
右列上訴人因被告涉犯竊盜案件，不服本院八十八年度彰簡字第七八一號中華民國八
十八年十二月三十一日第一審判決（起訴案號：八十八年度偵字第九一八四號），提
起上訴，本院管轄之第二審合議庭判決如左：
    主      文
原判決撤銷。
甲○○攜帶兇器竊盜，未遂，處有期徒刑肆月。緩刑貳年。
鑰匙壹支沒收。
    事      實
甲○○於民國八十八年九月十四日二十三時三十分許，飲酒後因與不詳之人發生衝突
，所駕駛之ＱＦ－三０八三號自用小客車遭人砸破車窗及擋風玻璃，其走避至彰化市
○○里○○路一九二號前時，見嘉霖不銹鋼門窗企業社（負責人丙○○）所有之ＰＫ
－七三四九號自用小貨車停放該處，竟生意圖為自己不法所有之犯意，就地持客觀上
足以對人體造成傷害危險性之鋼板一支，充為兇器，擊破左側車窗（毀損部分未據告
訴），打開車門進入車內，並以其所有之汽車鑰匙一支手啟動電源行竊該自用小貨
車，於尚未啟動電源駛離前，為該企業社員工乙○○發現，並報經巡邏員警當場查扣
得鋼板及鑰匙各一支而未得逞。案經彰化縣警察局彰化分局報請台灣彰化地方法院檢
察署檢察官偵查起訴。
    理      由
一、訊據被告甲○○固坦承於右揭時地，進入被害人嘉霖不銹鋼門窗企業社所有之前
    開自用小貨車內不諱，然矢口否認有何竊盜犯行，辯稱：其當時因喝酒與人發生
    衝突被追打，先躲進自己之車內，結果自己之車輛車窗被砸破，乃逃至被害人之
    車旁並進入車內，至於如何進該車內及有無啟動電門，因當時已喝醉酒，均不復
    記憶云云。惟查被告於偵查中已供承，其於右揭時地，因與他人發生衝突被打，
    而躲到被害人車內，是以該車後車斗內之鋼板擊破車窗，而打開車門進入車內，
    ，並以自己之鑰匙插入電源開關等情不諱，核與目擊證人乙○○於警訊中證述情
    節相符，並有扣案鋼板及鑰匙各一支，及贓物認保管單一紙、現場照片六幀在卷
    可資佐證。參以被告將本件小貨車車窗擊破後，已難具隔離作用，以躲避他人追
    打，且果其僅在躲避他人追打，何需以自有之鑰匙啟動電門﹖況依證人乙○○所
    證情節，其見被告擊破車窗之時，並未見有人追打被告情事，足見被告確具不法
    所有之意圖，而手行竊該車。又徵之被告於其自有之小客車遭砸破車窗後，尚
    知選擇走避，並以自有之鑰匙開啟他人車輛電門，亦足見其並非喝酒已至泥醉不
    辨週遭事物之程度，其事後所辯，無非卸責之詞，不足採信。本件罪證明確，被
    告犯行堪予認定。
二、按本件扣案之鋼板，質地堅硬，客觀上足以對人體造成傷害之危險，被告持以擊
    破被害人之車窗以行竊，核其所為，係犯刑法第三百二十一條第二項、第一項第
    三款之攜帶兇器竊盜未遂罪。原判決對被告論罪科刑，固非無見，惟查：本件係
    經上訴人台灣彰化地方法院檢察署檢察官依刑事訴訟法第二百五十一條第一項、
    第二百六十四條規定，對被告提起公訴，原審竟未依同法第四百四十九條第二項
    之規定，即逕對被告以簡易判決處刑，其判決自有違法，上訴意旨據以指摘判決
    違誤，即有理由，自應由本院撤銷並按第一審之通常程序改判。爰審酌被告係
    手於竊盜之實施而未得逞，為未遂犯，且其行竊時已酒意甚濃（有酒精濃度測試
    表一紙在卷可按），酌按既遂犯之刑減輕之，及參照被告素行、犯罪動機、所生
    損害及犯罪後態度等一切情狀，量處如主文所示之刑，以示懲儆。又查被告前未
    曾受有期徒刑以上刑之宣告，此有臺灣彰化地方法院檢察署刑案資料查註紀錄表
    一紙在卷可稽，其經此教訓，應知警惕而無再犯之虞，所宣告之刑，認以暫不執
    行為適當，併予宣告緩刑二年，以勵自新。扣案之鑰匙一支係被告所有，且供本
    件犯罪所用，依法應予沒收；至鋼板一支，並無證據證明係被告所有，故不另為
    沒收之諭知。
據上論斷，應依刑事訴訟法第四百五十五條之一第一項、第三項、第三百六十九條第
一項前段、第三百六十四條、第二百九十九條第一項前段，刑法第三百二十一條第二
項、第一項第三款、第二十六條前段、第七十四條第一款、第三十八條第一項第二款
，判決如主文。
中      華      民      國    八十九    年      三      月    二十二    日
                                        審判長法官  邱  顯  祥
                                        法      官  王  紋  瑩
                                        法      官  康  弼  周
右正本證明與原本無異。
如不服本判決，應於判決送達後十日內向本院提出上訴狀( 須附繕本 )。
告訴人或被害人對於判決如有不服具備理由請求檢察官上訴者，其上訴期間之計算係
以檢察官收受判決正本之日期為準。
                                        法院書記官  簡  茂  村
中      華      民      國    八十九    年      三      月   二 十七    日
刑法第三百二十一條
犯竊盜罪而有左列情形之一者，處六月以上五年以下有期徒刑：
一、於夜間侵入住宅或有人居住之建築物、船艦或隱匿其內而犯之者。
二、毀越門扇、牆垣或其他安全設備而犯之者。
三、攜帶兇器而犯之者。
四、結夥三人以上而犯之者。
五、乘火災、水災或其他災害之際而犯之者。
六、在車站或埠頭而犯之者。
前項之未遂犯罰之。


司法院資訊處製作；財團法人民間司法改革基金會備份。
